臺灣高雄地方法院刑事判決　　　　　　　94年度訴字第1545號
　　公　訴　人　臺灣高雄地方法院檢察署檢察官
　　被　　　告　甲○○　男　3.
上列被告因違反毒品危害防制條例案件，經檢察官提起公訴（94
年度毒偵字第2970號），及移送併案（94毒偵字第1218號、94核
退毒偵字第31號、94核退毒偵字第11號），嗣因被告就被訴之犯
罪事實為有罪之陳述，經本院告知簡式審判程序意旨，並聽取公
訴人及被告之意見後，合議裁定由受命法官獨任進行簡式審判程
序審理，本院判決如下：
    主  文
甲○○連續施用第一級毒品，處有期徒刑壹年；又施用第二級毒
品，處有期徒刑參月。應執行有期徒刑壹年貳月。
    事  實
一、甲○○曾因施用毒品案件，經裁定送勒戒處所施以觀察勒戒
    ，經認無繼續施用毒品傾向，於民國93年11月22日執行完畢
    ，並由臺灣臺南地方法院檢察署檢察官以93年度毒偵字第17
    02號為不起訴之處分確定。
二、詎甲○○於前受觀察勒戒執行完畢釋放後5 年以內，猶不知
    悔改，明知海洛因及甲基安非他命業經公告為毒品危害防制
    條例第2 條第2 項所列管之第一、二級毒品，不得非法持有
    、施用，竟仍基於施用第一級毒品海洛因之概括犯意，自93
    年11月22日起至94年3 月9 日止，連續在其台南縣新化鎮○
    ○路190 巷19號住處等處，施用第一級毒品海洛因多次，嗣
    經警分別於93年12月26日、94年1 月2 日、94年1 月14日、
    94年3 月9 日通知到場，並經其同意採集尿液送驗而查悉前
    情。甲○○復基於施用第二級毒品甲基安非他命之犯意，於
    94年1 月2 日20時55分許往前回溯24小時內某時，在不詳地
    點，施用第二級毒品甲基安非他命一次，嗣於同年1 月2 日
    ，為警通知到場，並經其同意採集尿液送驗而查悉前情。
三、案經臺南縣警察局新化分局、臺南市警察局第一分局報請臺
    灣高雄地方法院檢察署檢察官偵查起訴及移送併案審理。
    理  由
一、按本件被告甲○○所犯係死刑、無期徒刑、最輕本刑為三年
    以上有期徒刑以外之罪，其於準備程序就前揭被訴事實為有
    罪之陳述，經受命法官告知簡式審判程序之旨，並聽取其與
    公訴人之意見後，本院認無不得或不宜改依簡式審判程序進
    行之處，爰依刑事訴訟法第273 條之1 第1 項、第284 條之
    1 ，裁定本件由受命法官獨任進行簡式審判程序，合先敘明
    。
二、上揭連續施用第一級毒品海洛因及施用第二級毒品甲基安非
    他命之犯罪事實，業據被告甲○○於本院審理時供認不諱，
    且被告於93年12月26日、94年1 月2 日、94年1 月14日、94
    年3 月9 日所採集之尿液，經送檢驗結果，均呈毒品嗎啡陽
    性反應，及於94年1 月2 日所採集之尿液亦呈甲基安非他命
    陽性反應，此有臺南市衛生局檢驗成績書1 紙、長榮大學確
    認報告3 紙在卷可稽。綜上，足認被告自白與證據相符，其
    確有連續施用第一級毒品海洛因及施用第二級毒品甲基安非
    他命之犯行，洵堪認定。
三、按海洛因、甲基安非他命，分別為毒品危害防制條例第2 條
    第2 項所稱之第一級、第二級毒品。次按犯毒品危害防制條
    例第10條施用毒品罪者，檢察官應先將被告送勒戒處所觀察
    、勒戒，經觀察、勒戒後，認有繼續施用毒品傾向者，應由
    檢察官聲請法院裁定令入戒治處所施以強制戒治，強制戒治
    期滿或交付保護管束期滿，應由檢察官為不起訴之處分。觀
    察勒戒或強制戒治執行完畢釋放後，五年內再犯第10條之罪
    ，檢察官應依一般刑事訴訟程序予以起訴論罪科刑。此觀諸
    毒品危害防制條例第20條第1 項、第2 項、第23條規定自明
    。被告前既曾因施用毒品案件，經裁定送勒戒處所施以觀察
    勒戒，經認無繼續施用毒品傾向，於93年11月22日執行完畢
    ，並由臺灣臺南地方法院檢察署檢察官以93年度毒偵字第17
    02號為不起訴之處分確定，有臺灣高等法院被告全國前案紀
    錄表在卷可稽，其於觀察勒戒執行完畢釋放後五年內再犯
    本件施用毒品案件，依前述規定應予論罪科刑。
四、核被告所為，係犯毒品危害防制條例第10條第1 項、第2 項
    之施用第一級、第二級毒品罪。被告施用第一級、第二級毒
    品前，持有第一級、第二級毒品之行為，為施用第一級、第
    二級毒品前之低度行為，應為施用第一級、第二級毒品之高
    度行為所吸收，不另論罪。被告先後多次施用海洛因犯行，
    時間緊接，犯罪構成要件相同，顯係基於概括犯意為之，應
    依連續犯之規定論以一罪，並加重其刑。被告所犯上開二罪
    間，犯意各別、行為互殊，觸犯構成要件相異之罪名，自應
    分論併罰。爰審酌被告於前經觀察、勒戒執行完畢釋放後，
    仍未能徹底戒絕毒品，五年內再犯本件施用毒品罪，顯見其
    自制力不足，無法擺脫毒品，未能體悟施用毒品對自己、家
    人造成之傷害及社會之負擔，惟念所犯施用毒品罪乃屬戕害
    自身身心健康行為，尚未對他人造成實害，其行為本身對社
    會所造成之危害並非直接，反社會性之程度應屬較低，且其
    犯後已坦認犯行，以及其犯罪動機、目的、手段、智識程度
    為國中畢業，復參以其施用毒品之次數、時間長短等一切情
    狀，分別量處如主文所示之刑，並定應執行之刑，以資懲儆
    。
五、移送併辦部分之犯行即臺灣高雄地方法院檢察署94毒偵字第
    1218號、94核退毒偵字第31號、94核退毒偵字第11號，雖未
    據公訴人起訴，然與前揭已起訴部分有連續犯之裁判上一罪
    關係，當為起訴效力所及，本院自應一併審理，附此敘明。
據上論斷，應依刑事訴訟法第273 條之1 第1 項、第284 條之1
、第299 條第1 項前段，毒品危害防制條例第10條第1 項、第2
項，刑法第11條前段、第56條、第51條第5 款條，判決如主文。
本案經檢察官乙○○到庭執行職務。
中　　華　　民　　國　　94　　年　　6 　　月　　30　　日
                       刑事第八庭  法  官　　林意芳
以上正本證明與原本無異。
如不服本判決，應於收受送達後10日內向本院提出上訴書狀。
中　　華　　民　　國　　94　　年　　6 　　月　　30　　日
　　　　　　　　　　　　　　　　　 書記官    曾秀鳳
附錄本判決論罪科刑法條：
毒品危害防制條例第10條
施用第一級毒品者，處六月以上五年以下有期徒刑。
施用第二級毒品者，處三年以下有期徒刑。
